【裁判字號】    95,台抗,780
【裁判日期】    951220
【裁判案由】    聲請假處分
【裁判全文】
最高法院民事裁定              九十五年度台抗字第七八０號
再 抗告 人  勝開科技股份有限公司
法定代理人  甲○○
訴訟代理人  何愛文律師
            董浩雲律師
上列再抗告人因與華騰國際科技股份有限公司間聲請假處分事件
，對於中華民國九十五年七月二十八日台灣高等法院裁定（九十
五年度抗字第一０三七號），提起再抗告，本院裁定如下：
    主  文
再抗告駁回。
再抗告訴訟費用由再抗告人負擔。
    理  由
按對於抗告法院所為抗告有無理由之裁定再為抗告，僅得以其適
用法規顯有錯誤為理由，並應經原法院之許可；此項許可，以原
裁定所涉及之法律見解具有原則上之重要性者為限，此觀民事訴
訟法第四百八十六條第四項、第五項之規定自明。本件再抗告人
對於抗告法院所為抗告無理由之裁定再為抗告，係以：伊就相對
人製造販賣之產品，侵害伊所有系爭專利之事實，業據提出專利
證書、鑑定報告等為證。又伊之產品於民國九十四年銷售額之成
長率為百分之四十九，已低於相對人之百分之六十五，倘相對人
仍繼續製造販賣其產品，將嚴重損害伊之產品在市場上之獲利機
會，並造成伊客源流失，故實有定暫時狀態之處分，禁止相對人
停止使用或利用伊專利技術之必要，縱因此造成相對人受有損害
，伊亦陳明願提供相對人可能所受損害之擔保。詎原裁定竟以相
對人因假處分所受損害及不利益，將超過伊之損害為由，維持台
灣士林地方法院所為駁回伊假處分聲請之裁定，認事用法均有未
合云云，為其論據。按依民事訴訟法第五百三十八條第一項規定
，於爭執之法律關係，須為防止發生重大之損害或避免急迫之危
險或有其他相類之情形而有必要時，始得聲請為定暫時狀態之處
分。原法院以相對人已提出二份鑑定報告，其上記載相對人所提
供記憶卡產品之結構設計及製造方法，係晶片封裝領域內眾所周
知之技術。且相對人之產品於九十三年間進入記憶卡市場後，並
未以低價搶攻市場，再抗告人於翌年之銷售額仍大幅攀升，未有
市場占有率及銷售利潤下滑之情形。又再抗告人自承九十三年間
即發現相對人生產販售系爭產品，其迄九十五年四月，始為本件
聲請，可見亦無受有急迫之危險，因認其聲請定暫時狀態之處分
，並無必要，爰裁定駁回其抗告。經核並無適用法規顯有錯誤之
情形，且亦無所涉及之法律見解具有原則上重要性之情事。再抗
告人再為抗告，不應許可。
據上論結，本件再抗告為不合法。依民事訴訟法第四百九十五條
之一第二項、第四百八十一條、第四百四十四條第一項前段、第
九十五條、第七十八條，裁定如主文。
中    華    民    國  九十五  年   十二   月   二十   日
                      最高法院民事第一庭
                          審判長法官  林  奇  福
                                法官  陳  國  禎
                                法官  陳  重  瑜
                                法官  王  仁  貴
                                法官  劉  靜  嫻
      本件正本證明與原本無異
                                      書  記  官
中    華    民    國  九十六  年    一    月    四    日
                                                      Ｑ


司法院資訊處製作；財團法人民間司法改革基金會備份。
